【裁判字號】    97,交聲,155
【裁判日期】    970326
【裁判案由】    違反道路交通管理處罰條例聲明異議
【裁判全文】
臺灣士林地方法院交通事件裁定        97年度交聲字第155號
原處分機關  臺北市交通事件裁決所
異  議  人
即受處分人  乙○○
上列異議人即受處分人因違反道路交通管理處罰條例案件，對於
臺北市交通事件裁決所中華民國96年12月21日所為之處分（原處
分案號：北市裁四字第裁22-AEV769855號）聲明異議，本院裁定
如下：
    主  文
異議駁回。
    理  由
一、按汽車駕駛人轉彎時不依標誌、標線、號誌指示者，處新臺
    幣600 元以上1,800 元以下罰鍰，且除按上開規定處罰外，
    並記違規點數1 點，道路交通管理處罰條例第48條第1 項第
    2 款及第63條第1項第1 款分別定有明文。
二、原處分意旨略以：異議人即受處分人乙○○於民國96年10月
    2 日晚間9 時45分駕駛車牌號碼9096-EH 號自用小客車，在
    臺北市○○○路○ 段與歸綏街路口違規左轉，經警舉發「不
    依標誌、標線指示」之違規，依道路交通管理處罰條例第48
    條第1 項第2 款之規定，處罰鍰新臺幣（下同）1,800 元，
    並依同條例第63條第1 項第1 款規定記違規點數1 點等語。
三、異議意旨略以：異議人駕駛上揭車輛行經上開路口，看見禁
    止左轉之標誌，明知該路口禁止左轉亦不得迴轉，故依綠燈
    直行後將車輛駛至重慶北路旁停車格，俟歸綏街綠燈亮時，
    稍微倒車將車尾朝歸綏街方向，左轉至對向之重慶北路車道
    ，歸綏街口既無禁止左轉標誌，異議人亦非於重慶北路口迴
    轉，並未違規，請求撤銷原處分云云。
四、經查，上揭違規事實，業據證人即舉發本件違規之員警甲○
    ○證稱：異議人駕駛自用小客車由重慶北路南往北方向行駛
    ，直行駛過重慶北路歸綏街路口後，在重慶北路左轉至重慶
    北路北往南方向，伊在重慶北路114 巷前路口位置攔停異議
    人；歸綏街為單行道，車輛不得行駛東往西方向，異議人倒
    車，從歸綏街逆向行駛左轉至對向重慶北路車道，顯已違反
    重慶北路僅能直行、禁止左、迴轉之規定等語（見本院97年
    2 月25日訊問筆錄），並有現場照片3 紙為據，堪認證人上
    開證述屬實，應可採信。上揭違規地點確設有「禁止左轉」
    標誌，且該標誌前方並無遮蔽物遮掩，清晰得見，異議人並
    自承明知該處不得左轉，辯稱其左轉地點已超過重慶北路禁
    止左轉號誌，而歸綏街並未禁止左轉云云，惟異議人先行通
    過路口再以倒車方式，於重慶北路南往北方向左轉至對向之
    北往南方向行駛，實與在重慶北路口左轉無異，且歸綏街口
    為單行道，亦不得自歸綏街東往西方向左轉至重慶北路，業
    據證人甲○○上揭證述明確；異議人既自承確實有左轉（本
    院97年2 月25日訊問筆錄第4 頁），縱異議人未於重慶北路
    口直接左轉，衡諸重慶北路僅容直行、禁止左、迴轉之交通
    安全考量，異議人所述之行進方式並不足解免其「不依標誌
    、標線行駛」之違規。至異議人辯稱其係合法停車於重慶北
    路歸綏街口之停車格云云，惟該處是否得合法停車，與異議
    人違規左轉之事實無涉，異議人以此置辯，殊不足採。
五、綜上，異議人確有上揭違規行為，洵堪認定。原處分機關依
    道路交通管理處罰條例第48條第1 項第2 款規定，裁處罰鍰
    1,800 元併計違規點數1 點，核無不合，本件異議為無理由
    ，應予駁回。
據上論斷，應依道路交通案件處理辦法第19條，裁定如主文。
中    華    民    國    97    年    3     月    26    日
                    交通法庭法  官  陳美彤
以上正本證明與原本無異。
如不服本裁定應於送達後5日內向本院提出抗告狀。
                            書記官  賴麗容
中    華    民    國    97    年    3     月    26    日


司法院資訊處製作；財團法人民間司法改革基金會備份。
